【裁判字號】    95,訴,1390
【裁判日期】    950929
【裁判案由】    毒品危害防制條例
【裁判全文】
臺灣桃園地方法院宣示判決筆錄          95年度訴字第1390號
公  訴  人  臺灣桃園地方法院檢察署檢察官
被      告  甲○○
                    （另案
指定辯護人  本院公設辯護人彭詩雯
上列被告因違反毒品危害防制條例案件，經檢察官提起公訴（95
年度毒偵字第2492號）移送併案審理（95年度偵字第3518號），
由本院合議庭裁定由受命法官獨任進行簡式審判程序後，經檢察
官聲請依協商程序判決，本院於中華民國95年9 月29日下午4 時
，在本院刑事第2 法庭宣示判決，出席職員如下：
法官起立朗讀判決主文、犯罪事實要旨、處罰條文、附記事項，
及告以上訴限制、期間並提出上訴狀之法院，且諭知記載其內容
：
一、主文：
    甲○○連續施用第一級毒品，處有期徒刑捌月，扣案第一級
    毒品海洛因貳包（驗餘淨重共零點貳參公克，空包裝重零點
    肆公克）沒收銷燬之，扣案注射針筒壹支沒收；又連續施用
    第二級毒品，處有期徒刑肆月，扣案第二級毒品甲基安非他
    命伍包（毛重共壹點伍公克）沒收銷燬之，扣案玻璃球壹個
    沒收。應執行有期徒刑拾月，扣案第一級毒品海洛因貳包（
    驗餘淨重共零點貳參公克，空包裝重零點肆公克）、第二級
    毒品甲基安非他命伍包（毛重共壹點伍公克）均沒收銷燬之
    ，扣案注射針筒壹支及玻璃球壹個，均沒收。
二、犯罪事實要旨：
    甲○○前因施用毒品案件，經本院裁定送觀察、勒戒，認無
    繼續施用毒品傾向，而於民國95年4 月17日觀察勒戒完畢釋
    放，並經臺灣桃園地方法院檢察署檢察官於95年4 月17日以
    94年度毒偵字第5813號為不起訴處分確定。詎甲○○竟基於
    施用第1 級毒品海洛因（下稱海洛因）之概括犯意，先於95
    年4 月24日某時許，在桃園縣桃園市○○路行政院衛生署立
    桃園醫院附近之加油站廁所內，以將海洛因摻水置入注射針
    筒內施打至其體內之方式，施用海洛因1 次，承上相同犯意
    ，再於95年6 月28日上午9 時許，在桃園縣桃園市○○街3
    巷8 號居所內，以相同方式，施用海洛因1 次。甲○○另基
    於施用第2 級毒品甲基安非他命（下稱甲基安非他命）之概
    括犯意，於95年4 月24日某時許，在上開行政院衛生署立桃
    園醫院附近之加油站廁所內，以將甲基安非他命置入玻璃球
    內燃燒吸食其煙之方式，施用甲基安非他命1 次，承上相同
    犯意，再於95年6 月28日上午9 時許，在上址居所內，以相
    同方式，施用甲基安非他命1 次。嗣為警先後於下列時地查
    獲：
  (一)於95年4 月26日上午9 時許，在桃園縣八德市○○路3 之33
    號內查獲。
  (二)於95年6 月28日中午12時40分許，在桃園縣桃園市○○街3
    巷8 號內查獲，並扣得甲○○所有供其施用毒品使用之海洛
    因2 包（驗餘淨重共0.23公克，空包裝重共0.40公克）、甲
    基安非他命5 包（毛重共1.5 公克）、注射針筒1 支及玻璃
    球1個等物。
三、處罰條文：
    毒品危害防制條例第10條第1 項、第2 項、第18條第1 項前
    段，修正後刑法第2 條第1 項前段、修正前刑法第11條、第
    56條、第51條第5 款、第38條第1 項第2 款。
四、附記事項：
    扣案海洛因2 包（驗餘淨重0.23公克，空包裝重0.40公克）
    ，屬毒品違禁物，業經鑑驗確認無誤，此有法務部調查局鑑
    定書1 紙在卷可佐，又扣案甲基安非他命5 包（毛重1.5 公
    克），亦屬毒品違禁物，此據被告於警詢中供陳在卷，故均
    應依毒品危害防制條例第18條第1 項前段規定沒收銷燬之。
    另扣案注射針筒1 支、玻璃球1 個，為被告所有分別供其施
    用毒品海洛因、甲基安非他命使用之物，此據被告於警詢中
    及本院審理中供陳在卷，故屬被告所有供犯罪使用之物，均
    應依修正前刑法第38條第1 項第2 款規定併予宣告沒收之。
五、按被告以外之人於審判外之言詞或書面陳述，除法律有規定
    者外，不得作為證據。前項規定，於法院以簡式審判程序或
    簡易判決處刑者，不適用之，刑事訴訟法第159 條定有明文
    。查本案被告違反毒品危害防制條例案件，經檢察官提起公
    訴，被告於準備程序中就被訴事實為有罪之陳述，經法官告
    知簡式審判程序之旨，並聽取公訴人、被告之意見後，合議
    庭裁定由受命法官獨任進行簡式審判程序，且無刑事訴訟法
    第159 條第1項 規定之適用，併此敘明。
六、協商判決除有刑事訴訟法第455 條之4 第1 項第1 款於本訊
    問程序終結前，被告撤銷協商合意或檢察官撤回協商聲請者
    ；第2 款被告協商之意思非出於自由意志者；第4 款被告所
    犯之罪非第455 條之2 第1 項所定得以協商判決者；第6 款
    被告有其他較重之裁判上一罪之犯罪事實者；第7 款法院認
    應諭知免刑或免訴、不受理者情形之一，及違反同條第2 項
    「法院應於協商合意範圍內為判決；法院為協商判決所科之
    刑，以宣告緩刑或2 年以下有期徒刑、拘役或罰金為限」之
    規定者外，不得上訴。
七、本件如符合上述得上訴之情形，得自收受判決送達之日起10
    日內，向本院提出上訴書狀，上訴於第2 審法院。
中    華    民    國    95    年    9     月    29    日
                    刑事第九庭  法  官  胡芷瑜
上正本證明與原本無異。
                                書記官  李珈慧
中    華    民    國    95    年    9     月    29    日
附錄本案論罪科刑法條：
毒品危害防制條例第10條
施用第一級毒品者，處6 月以上5 年以下有期徒刑。
施用第二級毒品者，處3年以下有期徒刑。


司法院資訊處製作；財團法人民間司法改革基金會備份。
